臺灣高等法院民事裁定　　　　　　　　 100年度抗字第1283號
抗　告　人　合作金庫商業銀行股份有限公司
法定代理人　劉燈城
訴訟代理人　林燕慧
相　對　人　環華富股份有限公司
法定代理人　梁子瑛
上列當事人間分配表異議之訴事件，抗告人對於中華民國100年8
月1日臺灣板橋地方法院99年度重訴字第261號裁定，提起抗告，
本院裁定如下：
    主  文
原裁定關於核定訴訟標的價額部分廢棄。
抗告人所提分配表異議之訴事件訴訟標的價額核定為新臺幣貳仟
捌佰零肆萬玖仟陸佰參拾肆元。
其餘抗告駁回。
抗告費用由相對人負擔。
    理  由
一、按訴訟標的之價額，由法院核定；核定訴訟標的之價額，以
    起訴時之交易價額為準，無交易價額者，以原告就訴訟標的
    所有之利益為準，民事訴訟法第77之1條第1項、第2項分別
    定有明文。次按分配表異議之訴之訴訟標的價額，以原告主
    張因變更分配表而得增加之分配額為標準定之（最高法院76
    年台上字第2782號判例意旨參照）。又強制執行法第41條所
    稱之分配表異議之訴，其訴訟標的為該異議之債權人或債務
    人對分配表之異議權，法院核定該訴訟標的價額應以異議者
    請求宣示變更原分配表或撤銷原分配表重新製作分配表所得
    之利益為準。
二、查本件抗告人對於臺灣板橋地方99年度重訴字第261號分配
    表異議之訴事件提起第二審上訴，聲明請求「臺灣金融資產
    服務股份有限公司96年度板金拍字第114號（原臺灣板橋地
    方法院93年度執木字第38002號）強制執行事件於民國100年
    6月13日就新亞電器股份有限公司所有不動產製作分配表，
    其中次序79之債權人即抗告人之分配金額由新台幣（下同）
    46,302,647元增為74,352,281元；次序80之債權人即相對人
    之分配金額由605,710,073元減為532,700,296元」，則抗告
    人因變更分配表而得增加之分配金額為28,049,634元（計算
    式：74,352,281－46,302,647＝28,049,634）。揆諸首開說
    明，本件訴訟標的價額應核定為28,049,634元，原裁定加計
    相對人減少之分配額，核定訴訟標的價額，尚有未洽，抗告
    人就原裁定關於核定訴訟標的價額部分聲明廢棄，為有理由
    ，爰由本院將原裁定核定價額部分廢棄，裁定如主文第2項
    所示。至原裁定關於命補繳裁判費部分，依民事訴訟法第
    483條規定，乃訴訟程序進行中所為之裁定，不得抗告，抗
    告人就此部分亦提起抗告，於法自有未合，應予駁回。惟原
    裁定關於核定訴訟標的價額部分，既經廢棄，命補繳裁判費
    部分，即失所附麗，應俟本件訴訟標的價額核定確定後，重
    新計算，附此說明。
三、據上論結，本件抗告為一部有理由、一部無理由，爰裁定如
    主文。
中    華    民    國    100    年    12    月    15   日
                            民事第三庭
                                審判長法  官  林敬修
                                      法  官  賴惠慈
                                      法  官  劉勝吉
正本係照原本作成。
如不服本裁定，應於收受送達後10日內向本院提出抗告狀，並應
繳納抗告費新台幣１千元。
中    華    民    國   100    年    12    月    16    日
                                      書記官  殷丹妮